<!DOCTYPE html PUBLIC "-//W3C//DTD XHTML 1.0 Transitional//EN" "http://www.w3.org/TR/xhtml1/DTD/xhtml1-transitional.dtd">
<html xmlns="http://www.w3.org/1999/xhtml">
<head>
	<meta http-equiv="Content-Type" content="text/html; charset=iso-8859-1" />
	<title>Ymmärrä suomea</title>
	<style type="text/css" media="all">@import "css/styles.css";</style>
	<script type="text/javascript" src="swfobject.js"></script>
</head>
<body class="font-medium">
	<div id="main-wrapper">
		<div id="topbar"></div>
		<div id="main-menu">
			<table cellspacing="0" cellpadding="0" border="0" class="add-links"><tr>
				<td class="item"><img class="raquo" src="i/raquo.gif" alt="" height="7" width="4" /><a href="/ymmarra/index.php?moduli=sanakirja">Sanakirja</a></td>
				<td class="item"><img class="raquo" src="i/raquo.gif" alt="" height="7" width="4" /><a href="/ymmarra/index.php?moduli=verbit">Verbiluettelo</a></td>
				<td class="item"><img class="raquo" src="i/raquo.gif" alt="" height="7" width="4" /><a href="/ymmarra/index.php?moduli=kielioppi">Kielioppi</a></td>
			</tr></table>
			<table cellspacing="0" cellpadding="0" border="0"><tr>
				<td class="item"><img class="raquo" src="i/raquo.gif" alt="" height="7" width="4" /><a href="/ymmarra/index.php">Etusivu</a></td>
				<td class="item"><img class="raquo" src="i/raquo.gif" alt="" height="7" width="4" /><a href="/ymmarra/index.php?moduli=tekstit">Lukutekstit</a></td>
			</tr></table>
		</div>
		<div id="content">
			<table cellspacing="0" cellpadding="0" border="0" id="content-wrapper"><tr>
				<td>
					<div id="left-menu">
												<div class="header-verb"><span>Verbit</span></div>
						<div class="menu">
								<div class="init"><a href="/ymmarra/index.php?moduli=verbit&kirjain=a">A</a></div>
								<div class="init"><a href="/ymmarra/index.php?moduli=verbit&kirjain=e">E</a></div>
								<div class="init"><a href="/ymmarra/index.php?moduli=verbit&kirjain=h">H</a></div>
								<div class="init"><a href="/ymmarra/index.php?moduli=verbit&kirjain=i">I</a></div>
								<div class="init"><a href="/ymmarra/index.php?moduli=verbit&kirjain=j">J</a></div>
								<div class="init"><a href="/ymmarra/index.php?moduli=verbit&kirjain=k">K</a></div>
								<div class="init"><a href="/ymmarra/index.php?moduli=verbit&kirjain=l">L</a></div>
								<div class="init"><a href="/ymmarra/index.php?moduli=verbit&kirjain=m">M</a></div>
								<div class="init"><a href="/ymmarra/index.php?moduli=verbit&kirjain=n">N</a></div>
								<div class="init"><a href="/ymmarra/index.php?moduli=verbit&kirjain=o">O</a></div>
								<div class="init"><a href="/ymmarra/index.php?moduli=verbit&kirjain=p">P</a></div>
								<div class="init"><a href="/ymmarra/index.php?moduli=verbit&kirjain=r">R</a></div>
								<div class="init"><a href="/ymmarra/index.php?moduli=verbit&kirjain=s">S</a></div>
								<div class="init"><a href="/ymmarra/index.php?moduli=verbit&kirjain=t">T</a></div>
								<div class="init"><a href="/ymmarra/index.php?moduli=verbit&kirjain=u">U</a></div>
								<div class="init"><a href="/ymmarra/index.php?moduli=verbit&kirjain=v">V</a></div>
								<div class="init"><a href="/ymmarra/index.php?moduli=verbit&kirjain=y">Y</a></div>
								<div class="init"><a href="/ymmarra/index.php?moduli=verbit&kirjain=Ä">Ä</a></div>
						</div>					</div>
				</td>
				<td>
					<div id="main-content">
						<div id="path">
							<a href=".">Etusivu</a> &gt; <a href="/ymmarra/index.php?moduli=verbit&kirjain=I">I</a>						</div>
													<h1>ILMOITTAA</h1>
						<table cellspacing="0" cellpadding="0" border="0">
							<tr>
								<td colspan="2" style="padding-bottom:10px;"><strong>Aktiivin indikatiivi</strong></td>
							</tr>
							<tr>
								<td><pre>PREESENS                   
minä     ilmoitan          
sinä     ilmoitat          
hän      ilmoittaa         
me       ilmoitamme        
te       ilmoitatte        
he       ilmoittavat       

PASSIIVI
         ilmoitetaan       

IMPERFEKTI                 
         ilmoitin          
         ilmoitit          
         ilmoitti          
         ilmoitimme        
         ilmoititte        
         ilmoittivat       

PASSIIVI
         ilmoitettiin      

PERFEKTI
olen     ilmoittanut       
olet     ilmoittanut       
on       ilmoittanut       
olemme   ilmoittaneet      
olette   ilmoittaneet      
ovat     ilmoittaneet      

PASSIIVI
on       ilmoitettu        

PLUSKVAMPERFEKTI
olin     ilmoittanut       
olit     ilmoittanut       
oli      ilmoittanut       
olimme   ilmoittaneet      
olitte   ilmoittaneet      
olivat   ilmoittaneet      

PASSIIVI
oli      ilmoitettu        
</pre></td>
								<td>&nbsp;&nbsp;&nbsp;</td>
								<td><pre>  KIELTOMUOTO 
  en        ilmoita
  et        ilmoita
  ei        ilmoita
  emme      ilmoita
  ette      ilmoita        
  eivät     ilmoita


  ei        ilmoiteta

   
  en        ilmoittanut
  et        ilmoittanut
  ei        ilmoittanut
  emme      ilmoittaneet
  ette      ilmoittaneet
  eivät     ilmoittaneet


  ei        ilmoitettu 


  en    ole ilmoittanut
  et    ole ilmoittanut
  ei    ole ilmoittanut
  emme  ole ilmoittaneet
  ette  ole ilmoittaneet
  eivät ole ilmoittaneet


  ei    ole ilmoitettu 


  en    ollut  ilmoittanut
  et    ollut  ilmoittanut
  ei    ollut  ilmoittanut
  emme  olleet ilmoittaneet
  ette  olleet ilmoittaneet
  eivät olleet ilmoittaneet


  ei    ollut  ilmoitettu
</pre></td>
							</tr>
						</table>
						<table cellspacing="0" cellpadding="0" border="0">
							<tr>
								<td colspan="2" style="padding-bottom:10px;"><strong>Aktiivin konditionaali</strong></td>
							</tr>
							<tr>
								<td><pre>PREESENS
minä     ilmoittaisin      
sinä     ilmoittaisit      
hän      ilmoittaisi       
me       ilmoittaisimme    
te       ilmoittaisitte    
he       ilmoittaisivat    

PASSIIVI
         ilmoitettaisiin   

PERFEKTI
olisin   ilmoittanut       
olisit   ilmoittanut       
olisi    ilmoittanut       
olisimme ilmoittaneet      
olisitte ilmoittaneet      
olisivat ilmoittaneet      

PASSIIVI
olisi    ilmoitettu        
</pre></td>
								<td>&nbsp;&nbsp;&nbsp;</td>
								<td><pre> 
  en        ilmoittaisi
  et        ilmoittaisi
  ei        ilmoittaisi
  emme      ilmoittaisi
  ette      ilmoittaisi
  eivät     ilmoittaisi


  ei        ilmoitettaisi 


  en    olisi  ilmoittanut
  et    olisi  ilmoittanut
  ei    olisi  ilmoittanut
  emme  olisi  ilmoittaneet
  ette  olisi  ilmoittaneet
  eivät olisi  ilmoittaneet


  ei    olisi  ilmoitettu
</pre></td>
							</tr>
						</table>
						<table cellspacing="0" cellpadding="0" border="0">
							<tr>
								<td colspan="2" style="padding-bottom:10px;"><strong>Aktiivin potentiaali</strong></td>
							</tr>
							<tr>
								<td><pre>PREESENS
minä     ilmoittanen       
sinä     ilmoittanet       
hän      ilmoittanee       
me       ilmoittanemme     
te       ilmoittanette     
he       ilmoittanevat     

PASSIIVI
         ilmoitettaneen    

PERFEKTI
lienen   ilmoittanut       
lienet   ilmoittanut       
lienee   ilmoittanut       
lienemme ilmoittaneet      
lienette ilmoittaneet      
lienevät ilmoittaneet      

PASSIIVI
lienee   ilmoitettu        
</pre></td>
								<td>&nbsp;&nbsp;&nbsp;</td>
								<td><pre> 
  en        ilmoittane
  et        ilmoittane
  ei        ilmoittane
  emme      ilmoittane
  ette      ilmoittane
  eivät     ilmoittane


  ei        ilmoitettane 


  en    liene  ilmoittanut
  et    liene  ilmoittanut
  ei    liene  ilmoittanut
  emme  liene  ilmoittaneet
  ette  liene  ilmoittaneet
  eivät liene  ilmoittaneet


  ei    liene  ilmoitettu
</pre></td>
							</tr>
						</table>
						<table cellspacing="0" cellpadding="0" border="0">
							<tr>
								<td colspan="2" style="padding-bottom:10px;"><strong>Aktiivin imperatiivi</strong></td>
							</tr>
							<tr>
								<td><pre>PREESENS

(sinä)   ilmoita           
(hän)    ilmoittakoon      
(me)     ilmoittakaamme    
(te)     ilmoittakaa       
(he)     ilmoittakoot      

PASSIIVI
         ilmoitettakoon    

PERFEKTI

ole      ilmoittanut       
olkoon   ilmoittanut       
olkaamme ilmoittaneet      
olkaa    ilmoittaneet      
olkoot   ilmoittaneet      

PASSIIVI

olkoon   ilmoitettu        
</pre></td>
								<td>&nbsp;&nbsp;&nbsp;</td>
								<td><pre> 

  älä         ilmoita  
  älköön      ilmoittako
  älkäämme    ilmoittako
  älkää       ilmoittako
  älkööt      ilmoittako


  älköön      ilmoitettako 



  älä      ole  ilmoittanut
  älköön   olko ilmoittanut
  älkäämme olko ilmoittaneet
  älkää    olko ilmoittaneet
  älkööt   olko ilmoittaneet



  älköön   olko ilmoitettu
</pre></td>
							</tr>
						</table>
						<table cellspacing="0" cellpadding="0" border="0">
							<tr>
								<td colspan="2" style="padding-bottom:10px;"><strong>Verbin nominaalimuodot</strong></td>
							</tr>
							<tr>
								<td><pre>I INFINITIIVI              

Lyhyempi muoto:            
         ilmoittaa         

Pitempi muoto:             
         ilmoittaakseni    
         ilmoittaaksesi
         ilmoittaakseen
         ilmoittaaksemme
         ilmoittaaksenne
         ilmoittaakseen

III  INFINITIIVI           

inessiivi    ilmoittamassa 
elatiivi     ilmoittamasta 
illatiivi    ilmoittamaan  
adessiivi    ilmoittamalla
abessiivi    ilmoittamatta 
instruktiivi ilmoittaman   
                           
Passiivi
instruktiivi ilmoitettaman 
                           
                           
</pre></td>
								<td>&nbsp;&nbsp;&nbsp;</td>
								<td><pre>  II INFINITIIVI

  inessiivi     ilmoittaessa
  instruktiivi  ilmoittaen

  Passiivi
  inessiivi     ilmoitettaessa 






  IV INFINITIIVI

  nominatiivi   ilmoittaminen
  partitiivi    ilmoittamista
       

  I PARTISIIPPI
  aktiivi       ilmoittava    
  passiivi      ilmoitettava 

  II PARTISIIPPI
  aktiivi       ilmoittanut 
  passiivi      ilmoitettu
</pre></td>
							</tr>
						</table>

					</div>
				</td>
			</tr></table>		</div>
		<div id="footer"><a href="http://www.oph.fi/"><img src="i/oph_logo_ymmarrasuomea.gif" width="157" height="35" alt="OPH" /></a></div>
	</div>
</body>
</html>
